【裁判字號】    99,易,717
【裁判日期】    990902
【裁判案由】    賭博
【裁判全文】
臺灣彰化地方法院刑事判決               99年度易字第717號
公  訴  人  臺灣彰化地方法院檢察署檢察官
被      告  甲○○
上列被告因賭博案件，經檢察官聲請以簡易判決處刑（99年度速
偵字第1282號），本院（99年度簡字第1161號）認為不宜逕以簡
易判決處刑，改依通常程序判決如下：
    主  文
甲○○意圖營利，聚眾賭博，處有期徒刑貳月，如易科罰金，以
新臺幣壹仟元折算壹日。扣案簽注單貳張均沒收。
    事  實
一、甲○○意圖營利，基於供給賭博場所、聚眾賭博及在公眾得
    出入之場所賭博財物之犯意，於民國99年6 月10日擔任六合
    彩組頭，提供其位在彰化縣社頭鄉○○村○○路382 號之1
    之住所為公眾得出入之賭博場所，經營六合彩賭博，聚集姓
    名、年籍均不詳之不特定多數成年人，在該場所簽賭下注，
    分為港號「二星」、「三星」、「特尾」等賭法，由不特定
    賭客自01至49共49個號碼中，任意簽選號碼，賭客每簽注「
    二星」、「三星」或「特尾」1 組之賭金為新臺幣（下同）
    10元，賭法係當賭客選中號碼後，即親自到上址簽賭，以此
    方式與該等姓名、年籍均不詳之不特定成年人對賭，以核對
    香港六合彩開獎號碼（每期開出6 組號碼及1 個特別號）決
    定輸贏，如賭客所簽選之6 個號碼，與開獎號碼中之任意2
    組號碼相符，即中「二星」，可得賭金50倍之彩金；與開獎
    號碼中之任意3 組號碼相符，即中「三星」，可得賭金300
    倍之彩金；簽中「特尾」者，可得賭金60至300 倍不等之彩
    金；未簽中者，所繳之賭資即全歸甲○○所有，以此方式在
    上址聚集不特定之多數人，簽選號碼對賭財物，藉以獲利。
    嗣經警於99年6 月10日下午5 時40分許持本院所核發之搜索
    票至上址執行搜索，扣得甲○○所有當場賭博之器具簽注單
    2 張，查悉上情。
二、案經彰化縣警察局田中分局報告臺灣彰化地方法院檢察署檢
    察官偵查起訴。
    理  由
壹、程序部分
一、按被告以外之人於審判外之言詞或書面陳述，除法律有規定
    者外，不得作為證據，刑事訴訟法第159 條第1 項固有明文
    ，惟被告以外之人於審判外之陳述，雖不符合同法第159 條
    之1 至第159 條之4 規定，但經當事人於審判程序同意作為
    證據，法院審酌該言詞陳述或書面陳述作成時之情況，認為
    適當者，亦得為證據，當事人、代理人或辯護人於法院調查
    證據時，知有第159 條第1 項不得為證據之情形，而未於言
    詞辯論終結前聲明異議者，視為有前項之同意，此觀同法第
    159 條之5 規定即明。查本判決後開引用各該被告甲○○以
    外之人於審判外之陳述（包含書面陳述），皆屬傳聞證據，
    惟當事人雖知上開證據資料為傳聞證據，仍於本院準備程序
    及審判期日中對各該證據資料均表示同意或無意見而不予爭
    執，且迄至言詞辯論終結前亦未再聲明異議，本院審酌上開
    證據資料製作時之情況尚無違法不當等瑕疵，且與本案具有
    關連性，認為以之作為證據應屬適當，揆諸前開規定，爰逕
    依刑事訴訟法第159 條之5 規定，認前揭證據資料均具有證
    據能力。
二、當事人均同意本案其餘非供述證據之證據能力，本院審酌該
    等證據作成及取得之程序均無違法之處，是後述所引用證據
    之證據能力均無疑義，合先敘明。
貳、實體部分
一、上揭犯罪事實，業據被告甲○○於警詢、偵訊及本院審理時
    坦承不諱（見警卷、偵卷第5 頁、本院卷第10頁），並有簽
    單2 張、現場照片2 張、彰化縣警察局田中分局搜索扣押筆
    錄1 份在卷可稽（均見警卷），足認被告自白與事實相符，
    綜上，本案事證明確，被告犯行堪以認定，應依法論科。
二、論罪科刑之理由：
  (一)按刑法第266 條第1 項之賭博罪，性質上屬於「對向犯」，
    亦即二個或二個以上之行為者，彼此相互對立之意思經合致
    而成立之犯罪（最高法院81年台非字第233 號裁判要旨參照
    ），查被告已接受姓名、年籍不詳之賭客簽注為賭，有簽單
    2 紙附卷為憑，是其已與該等賭客達成賭博之合意，其彼此
    相互對立之意思經合致，賭博犯行業已成立，不因已否開獎
    而有異。
  (二)查被告所經營之六合彩，如各組悉數簽滿，扣除賠獎，尚有
    餘利可得，其有營利之意圖甚明；又按刑法第268 條規定之
    「供給賭博場所」，係指提供特定處所供人從事賭博行為而
    言；所稱「聚眾賭博」，係指聚集不特定人參與賭博之行為
    ，縱未於現實上同時糾集多數人於同一處所，而係聚集眾人
    之財物進行賭博者，例如職棒簽賭及六合彩組頭等以電話、
    傳真之方式供人簽賭之行為，亦屬之。本案被告以其住所供
    不特定多數人親自到場下注為六合彩簽賭之行為等情，已如
    前述，該處所已成為公眾得出入之場所，自與刑法第266 條
    第1 項前段於公眾得出入之場所賭博罪、同法第268 條之意
    圖營利供給賭博場所罪、意圖營利聚眾賭博罪之構成要件該
    當。
  (三)核被告所為，係犯刑法第266 條第1 項前段於公眾得出入之
    場所賭博罪、同法第268 條之意圖營利供給賭博場所罪、意
    圖營利聚眾賭博罪。被告以一經營六合彩賭博之行為，同時
    觸犯普通賭博罪、意圖營利供給賭博場所罪及意圖營利聚眾
    賭博罪，為想像競合之裁判上一罪關係，應從一情節較重之
    意圖營利聚眾賭博罪論處（最高法院79年度臺非字第206 號
    裁判意旨參照）。
  (四)爰審酌被告不思依循正軌賺取金錢，因一時貪慾，經營六合
    彩賭博，助長社會僥倖心理，對社會風氣有不良影響，且其
    經營六合彩賭博之目的在於獲致己身利益，惟其所經營之六
    合彩賭博期數僅有1 期，犯罪所生危害尚輕，暨審酌其犯罪
    之動機、智識程度、手段、生活狀況及其犯後坦承犯行，態
    度尚屬良好等一切情狀，量處如主文所示之刑，並諭知易科
    罰金之折算標準，以示懲儆。
  (五)扣案簽注單2 張為當場賭博之器具（最高法院87年度臺非字
    第207 號判決可資參照），業據被告供明在卷，應依刑法第
    266 條第2 項規定，宣告沒收。
據上論斷，應依刑事訴訟法第452 條、第299 條第1 項前段，刑
法第268 條、第266 條第1 項前段、第2 項、第55條、第41條第
1 項前段，刑法施行法第1 條之1 第1 項、第2 項前段，判決如
主文。
本案經檢察官鄭智文到庭執行職務。
中    華    民    國    99    年    9     月    2     日
                  刑事第一庭  法  官  楊舒嵐
以上正本證明與原本無異。
如不服本判決應於收受判決後10日內向本院提出上訴書狀，並應
敘述具體理由；其未敘述上訴理由者，應於上訴期間屆滿後20日
內向本院補提理由書(均須按他造當事人之人數附繕本)「切勿逕
送上級法院」。
中    華    民    國    99    年    9     月    2     日
                              書記官  陳如玲
附錄論罪科刑法條：
中華民國刑法第266條
（普通賭博罪與沒收物）
在公共場所或公眾得出入之場所賭博財物者，處 1 千元以下罰
金。但以供人暫時娛樂之物為賭者，不在此限。
當場賭博之器具與在賭檯或兌換籌碼處之財物，不問屬於犯人與
否，沒收之。
中華民國刑法第268條
（圖利供給賭場或聚眾賭博罪）
意圖營利，供給賭博場所或聚眾賭博者，處 3 年以下有期徒刑
，得併科 3 千元以下罰金。

司法院資訊處製作；財團法人民間司法改革基金會備份。
